最　高　行　政　法　院　裁　定
　　　　　　　　　　　　　94年度裁字第00460號
上　訴　人　甲○○
被 上訴 人　財政部高雄市國稅局
代　表　人　邱政茂
上列當事人間因綜合所得稅事件，上訴人對於中華民國92年9月3
日高雄高等行政法院92年度訴字第29號判決，提起上訴，本院裁
定如下：
　　主  文
上訴駁回。
上訴審訴訟費用由上訴人負擔。
　　理  由
一、按對於高等行政法院判決之上訴，非以其違背法令為理由，
    不得為之，行政訴訟法第242條定有明文。又提起上訴，應
    以上訴狀表明上訴理由並應添具關於上訴理由之必要證據，
    復為同法第244條第1項第4款及第2項所明定。是當事人提起
    上訴，如以原審判決有不適用法規或適用不當為理由時，其
    上訴狀應有具體之指摘，並揭示該法規之條項或其內容；如
    以原審判決有同法第243條所列各款情形之當然違背法令為
    理由時，其上訴狀應揭示合於該款之事實。如上訴狀未依此
    項方法表明，或其所表明者，顯與上開法條規定之情形不相
    合時，即難認為已對原審判決之違背法令有具體之指摘，其
    上訴自難認為合法。
二、上訴意旨略謂：上訴人係與訴外人陳巖、高呈祥2位合夥經
    營三泰醫院，而財政部86年7月31日台財稅第861907562號函
    釋意旨應只適用於個人，不適用於合夥機關，原判決及被上
    訴人引用該函釋內容以為本案判斷標準，顯有錯誤。此外，
    合夥之特徵「非法律個體，但係會計個體」、「合夥人互為
    代理」、「合夥之財產共有」、「以契約為基礎分擔損益」
    、「合夥人處分其權益受限制」，故合夥以合夥「人」為重
    要之前提，合夥人不得任意處分或變更其個別之權益，如有
    變更應先徵得其它合夥人之同意。因此，合夥人會議等同股
    份有限公司之股東大會，其決議具最高效力。陳、高2位將
    房子出租予三泰醫院，每月租金50萬元，於法並無不當。今
    否認認列利息支出，陳、高2位可於合夥會議上提出提高租
    金至每月100萬元甚至200萬元並予通過，這大大損及上訴人
    之權益，更不合稅政。又「會計恆等式，資產＝負債+業主
    權益，合夥組織之業主權益又稱合夥人權益，屬於合夥人投
    資者稱為『合夥人資本』；公司組織之業主權益稱為股東權
    益，通常包括股本及保留盈餘等項目。『就我國而言，合夥
    企業之資本採登記制，非經辦理變更登記，不得輕易變更』
    。因此就三泰醫院而言，3位合夥人未曾辦理資本變更登記
    ，因此，依借貸法則，業主權益不變，資產增加，負債亦等
    同增加。」上述為上訴人所提出之學理主張，判決及被上訴
    人皆未對刪除利息支出，等同不承認負債，進而造成資產負
    債表無法平衡之現象做成合理之解釋及說明，即判決駁回上
    訴人之訴，係否認了稅法之立論基礎等語。本院經查上開上
    訴意旨，無非就原審取捨證據認定事實之職權行使指摘原判
    決不當，而非表明該判決所違背之法令及其具體內容，暨依
    訴訟資料合於該違背法令之具體事實，難認其已合法表明上
    訴理由。次查上訴人於原審所提出之攻擊防禦方法既經原判
    決明其不採之心證理由在案，上訴人復以上開事由提起本
    件上訴，惟並未具體說明原判決有違背何項法令、不適用法
    規或如何適用不當之具體情事，依首開規定及說明，其上訴
    為不合法，應予駁回。
三、依行政訴訟法第249條第1項前段、第104條、民事訴訟法第
    95條、第78條，裁定如主文。
中    華    民    國    94    年   3      月   22     日
                  第六庭審判長法  官　張　登　科
                              法  官　簡　朝　振
                              法  官　葉　百　修
                              法  官  高  秀  真
                              法  官　藍　獻　林
以  上  正  本  證  明  與  原  本  無  異
中    華    民    國    94    年    3    月    23     日
　　　　　　　　　　　　　　　書記官　徐　忠　信
